臺灣屏東地方法院刑事判決　　　　　　　 94年度訴字第739號
公　訴　人　臺灣高雄地方法院檢察署檢察官
被　　　告　甲○○
上列被告因違反毒品危害防制條例案件，由臺灣高雄地方法院檢
察署檢察官提起公訴（94年度毒偵字第156 號）及臺灣屏東地方
法院檢察署檢察官移送併案審理（94年度毒偵字第995 號、94年
度毒偵字第1939號、94年度毒偵字第1988號），經臺灣高雄地方
法院判決移轉管轄，本院裁定改依簡式審判程序審理，判決如下
：
    主  文
甲○○連續施用第一級毒品，處有期徒刑壹年。扣案之海洛因肆
拾玖包，合計毛重壹拾貳點捌柒公克，均沒收並銷燬之；扣案之
針筒捌支、挑食器貳支、葡萄糖壹包（毛重零點公克），均沒
收之。又連續施用第二級毒品，處有期徒刑柒月。扣案之甲基安
非他命壹包，毛重壹公克，沒收並銷燬之；扣案之玻璃管壹支、
酒精燈壹個、吸管壹支，均沒收之。應執行有期徒刑壹年陸月。
扣案之海洛因肆拾玖包，合計毛重壹拾貳點捌柒公克、甲基安非
他命壹包，毛重壹公克，均沒收並銷燬之；扣案之針筒捌支、挑
食器貳支、葡萄糖壹包（毛重零點公克）、玻璃管壹支、酒精
燈壹個、吸管壹支，均沒收之。
    事  實
一、甲○○曾因違反麻醉藥品管理條例案件、肅清煙毒條例案件
    ，經法院判處執行有期徒刑3 年5 月確定，於民國87年5 月
    12日因縮短刑期假釋出監付保護管束，於88年9 月11日縮刑
    期滿執行完畢（不構成累犯）。於92年間復因施用毒品案件
    ，經本院以92年度毒聲字第814 號裁定送臺灣屏東看守所附
    設勒戒處所觀察、勒戒後，經評定認為有繼續施用毒品之傾
    向，由本院以92年度毒聲字第1643號裁定送戒治處所施以強
    制戒治，於93年8 月9 日釋放出戒治處所，並經臺灣屏東地
    方法院檢察署檢察官於同年月11日以93年度戒毒偵字第93號
    為不起訴處分確定。
二、詎甲○○猶不知戒除毒癮，於93年8 月9 日強制戒治釋放出
    戒治處所後5 年內，復基於施用第一級毒品海洛因之概括犯
    意，自93年11月初某日某時許起，迄94年7 月28日21時許止
    ，在屏東縣高樹鄉○○村○里路6 號住處內，以約每隔7 日
    施用1 次之頻率，將海洛因摻水後以針筒注射血管之方式，
    連續施用海洛因多次；及基於施用第二級毒品甲基安非他命
    之概括犯意，於上開相同期間內，在相同地點，以約每隔7
    日施用1 次之頻率，將甲基安非他命置入玻璃球內以火燒烤
    成煙霧後吸食之方式，連續施用甲基安非他命多次。嗣分別
    於：(一)93年11月18日16時許，為警在高雄縣鳳山市○○路上
    查獲，發現係毒品列管人口。(二)94年3 月1 日22時40分許，
    為警在屏東縣高樹鄉高樹村南興市場35號查獲。(三)94年7 月
    22日上午7 時30分許，在其上開住處內為警查獲，並扣得其
    所有之海洛因47包，合計毛重12.47 公克、甲基安非他命1
    包，毛重1 公克、針筒1 支、玻璃管1 支。(四)94年7 月29日
    17時許，為警前往前開住處內搜索查獲，並扣得其所有之海
    洛因2 包，合計毛重0.4 公克、針筒7 支、酒精燈1 個、挑
    食器2 支、吸管1 支、及摻合海洛因使用之葡萄糖1 包（毛
    重零點3 公克）。
三、案經高雄縣警察局報告臺灣高雄地方法院檢察署檢察官偵查
　　起訴，經臺灣高雄地方法院判決管轄錯誤移送本院審理，及
    屏東縣警察局移送暨屏東縣警察局里港分局報告臺灣屏東地
    方法院檢察署檢察官移送併案審理。
    理  由
一、上揭事實，業據被告甲○○於本院審理中坦承不諱，並有扣
    案被告所有之海洛因49包，合計毛重12.87 公克、甲基安非
    他命1 包，毛重1 公克、針筒8 支、挑食器2 支、摻合海洛
    因使用之葡萄糖1 包（毛重0.3 公克）、玻璃管1 支、酒精
    燈1 個、吸管1 支可佐。而被告經警查獲後，4 次採集其尿
    液送檢驗結果，分別呈嗎啡及甲基安非他命陽性反應，有高
    雄縣政府衛生局煙毒尿液檢驗成績書、高雄醫學大學附設中
    和紀念醫院濫用藥物尿液檢驗報告各1 紙（見高縣刑經字第
    0930090681號第12頁、94年度毒偵字第156 號第18頁）、台
    灣檢驗科技股份有限公司濫用藥物尿液檢驗報告3 紙（見里
    警分刑字第12213 號第10頁、94年度毒偵字第1939號第25頁
    、94年度毒偵字第1988號第18頁）在卷可稽。又前述扣案之
    白粉2 包，合計毛重0.4 公克、白粉47包，合計毛重12.47
    公克，共計49包，共計毛重12.87 公克，經警分別以台灣尖
    端先進生技醫藥公司製造之毒品檢驗試劑或快速篩檢試劑檢
    驗結果，均呈海洛因、嗎啡陽性反應，有屏東縣警察局里港
    分局查獲涉嫌毒品危害防制條例案毒品初步檢驗報告單及屏
    東縣警察局刑警隊查獲違反毒品危害防制條例案毒品初步檢
    驗報告單各1 紙（見里警分刑字第0940006641號第23頁、屏
    警刑三字第0940020484號第27頁）在卷可按。另扣案之不明
    晶體1 包，毛重1 公克，經警依台灣尖端先進生技醫藥公司
    製造之檢驗快速篩檢試劑檢驗結果，確實呈甲基安非他命陽
    性反應，亦有屏東縣警察局刑警隊查獲違反毒品防制條例案
    毒品初步檢驗報告單1 紙（見屏警刑三字第0940020484 號
    第28頁）可按，足認被告自白與事實相符。又被告前因施用
    毒品案件，經本院以92年度毒聲字第814 號裁定送臺灣屏東
    看守所附設勒戒處所觀察、勒戒後，經評定認為有繼續施用
    毒品之傾向，由本院以92年度毒聲字第1643號裁定送戒治處
    所施以強制戒治，於93年8 月9 日釋放出戒治處所，並經臺
    灣屏東地方法院檢察署檢察官於93年8 月11日以93年度戒毒
    偵字第93號為不起訴處分確定，有臺灣高等法院被告前案紀
    錄表及臺灣屏東地方法院檢察署刑案資料查註資料紀錄表各
    1 份在卷可憑。是被告於強制戒治執行完畢釋放後5 年內，
    再犯毒品危害防制條例第10條之罪，本件事證明確，被告犯
    行洵堪認定。
二、查海洛因、甲基安非他命分別係毒品危害防制條例第2 條第
    2 項第1 款、第2 款所稱之第一級毒品、第二級毒品，依法
    均不得持有、施用。核被告甲○○所為，係犯毒品危害防制
    條例第10條第1 項之施用第一級毒品罪及同條第2 項之施用
    第二級毒品罪。被告持有第一級毒品海洛因及第二級毒品甲
    基安非他命之低度行為，均為施用之高度行為所吸收，均不
    另論罪。又被告先後多次施用第一級毒品海洛因及第二級毒
    品甲基安非他命之犯行，均時間緊接、所犯構成要件相同，
    顯係基於概括犯意反覆為之，為連續犯，均應依刑法第56條
    規定，分別論以一罪，並各加重其刑。又公訴人雖僅就被告
    自93年11月18日或回溯24小時內某時間內，在不詳地點，施
    用海洛因及甲基安非他命之犯行提起公訴，惟其餘部分與起
    訴部分有連續犯之裁判上一罪關係，已如前述，應為起訴效
    力所及，本院自應併予審理，附此敘明。又被告所犯上開2
    罪間，犯意各別，行為互殊，應予分論併罰。爰審酌被告前
    因施用毒品犯行，經施以觀察、勒戒、強制戒治後，仍未能
    戒除毒癮，故態復萌，無視於毒品對於自身健康之戕害及國
    家對於杜絕毒品犯罪之禁令，惡性非輕，並審酌施用毒品之
    期間、次數，及坦承犯行，態度尚可等一切情狀，量處如主
    文所示之刑，並定其應執行之刑。
三、扣案之第一級毒品海洛因2 包，合計毛重0.4 公克、海洛因
    47包，合計毛重12.47 公克，共計49包，共重12.87 公克、
    第二級毒品甲基安非他命1 包，毛重1 公克，因包裝袋與海
    洛因、甲基安非他命均無從析離，故包裝袋與海洛因、甲基
    安非他命，均應依毒品危害防制條例第18條第1 項前段之規
    定沒收銷燬之；扣案之針筒8 支、挑食器2 支、摻合海洛因
    使用之葡萄糖1 包（毛重零點3 公克）、玻璃管1 支、酒精
    燈1 個、吸管1 支，均為被告所有且供被告施用海洛因、甲
    基安非他命之工具，業據被告供承在卷，均應依刑法第38條
    第1 項第2 款規定，併予宣告沒收。
據上論斷，應依刑事訴訟法第273 條之1 第1 項、第299 條第1
項前段，毒品危害防制條例第10條第1 項、第2 項、第18條第1
項前段，刑法第11條、第56條、第38條第1 項第2 款、第51條第
5 款，判決如主文。
中　　華　　民　　國　　94　　年　　9 　　月　　30　　日
                        刑事第3庭   法  官  楊萬益
以上正本證明與原本無異。
如不服本判決應於收受本判決送達後十日內向本院提出上訴書狀
，其未敘述上訴理由者，並得於提起上訴後十日內向本院補提理
由書狀（均須按他造當事人之人數附繕本）「切勿逕送上級法院
」
中　　華　　民　　國　　94　　年　　9 　　月　　30　　日
                                    書記官  陳勃諺
附錄本判決論罪法條
毒品危害防制條例第10條
施用第一級毒品者，處 6 月以上 5 年以下有期徒刑。
施用第二級毒品者，處 3 年以下有期徒刑。
